臺灣宜蘭地方法院交通事件裁定　　　　 100年度交聲字第64號
移
異　議　人
即受處分人　林琭縢原名林朝全.
上列異議人即受處分人因違反道路交通管理處罰條例案件，對於
交通部公路總局臺北區監理所宜蘭監理站於中華民國100年3月1
日所為之裁定（原處分案號：宜監字第裁43-RB0000000號處分）
，聲明異議，本院裁定如下：
    主  文
異議駁回。
    理  由
一、按汽車駕駛人，行經有燈光號誌管制之交岔路口闖紅燈者，
    處新臺幣（下同）1,800元以上5,400元以下罰鍰，並記違規
    點數3點，道路交通管理處罰條例第53條第1項、第63條第1
    項第3款分別定有明文。
二、本件異議人即受處分人林琭縢於民國99年12月16日下午6時
    55 分許，駕駛車牌號碼5018-QW號自用小客車，行經基隆市
    ○○路與愛一路口時，於該路口行車管制號誌已轉變為紅燈
    ，表示車輛禁止通行，不得超越停止線或進入路口時，猶駕
    駛其所有上開車輛闖越紅燈直行，經基隆市政府警察局第一
    分局忠二路派出所警員以受處分人有前揭違規行為而製單舉
    發。嗣受處分人於應到案日期前提出申訴，原處分機關仍於
    10 0年3月1日依道路交通管理處罰條例第53條第1項、第63
    條第1項規定（漏載第3款），裁處受處分人罰鍰2,700元並
    記違規點數3點在案。
三、本件異議意旨略以：伊不清楚當時有無闖紅燈，當初開單的
    警員說路口有監視器，我希望可以看到監視畫面，為此聲明
    異議云云。經查，異議人即受處分人於前揭時間，駕駛車牌
    號碼5018-QW號自用小客車行經上開路口時闖紅燈行駛等情
    ，業經證人即在場舉發員警蔡承峰到庭結證稱：「當時異議
    人直行於基隆市○○路過愛一路的路口，愛一路那邊有一個
    高架橋，前面還有一個紅燈，異議人是停在橋的下面，我是
    停在仁四路上，也就是異議人的後方，看到異議人開車往右
    前方行駛，停在天橋下，當時還是紅燈，異議人確實有闖越
    紅燈的行為，所以我就開警示燈，停到異議人車子的左後方
    ，攔停舉發。......我後來有去調閱監視錄影畫面，但是只
    有拍攝到異議人的車牌，沒有拍到紅綠燈，無法拍攝該路口
    的全景。我請異議人下車之後，有請異議人看燈號，當時還
    是紅燈，異議人當時有說對不起，要把車子開走，我有跟異
    議人說我是要舉發他闖紅燈的行為，異議人說他沒有看到紅
    燈」等語明確（見本院卷第17頁筆錄），並有其繪製之現場
    圖、事後拍攝之現場照片為證，則以證人蔡承峰為當場值勤
    之員警，已結證說明本件查獲之經過，衡之證人蔡承峰為執
    行交通勤務之警員，與受處分人並無任何利害關係或嫌隙，
    當無故意誣陷受處分人之理，是證人蔡承峰所證，自堪採信
    為真實，受處分人空言否認有闖紅燈之違規行為，自不足採
    。至受處分人又辯稱警員未提供當日監視器錄影畫面云云，
    然本件監視器畫面未拍攝到路口紅綠燈號誌之情形等情，業
    據證人蔡承峰證述明確，且按交通警員製單舉發違反道路交
    通管理處罰條例所列之違規事實，本質上為行政處分，係公
    務員基於職務上權力，依法就特定之具體事件所為具公法上
    效果之單方行政行為，基於公務員為公法上行為具有公信力
    之原則，該行政處分當可被推定為真正，其據以依法處分之
    事實認定亦為正確無誤，本此公信原則，乃立法者賦予行政
    機關制定違反道路交通事件統一裁罰標準及處理細則，使執
    勤警員得當機處分以維護交通秩序、安全之行政目的，若謂
    公務員一切行政行為均需預留證據以證其實，則國家行政勢
    必窒礙難行，此徵諸交通違規行為常係偶發且為一瞬間之事
    件，如謂一切交通違規行為，員警均需拍照佐證，始得舉發
    ，則國家維持交通秩序之目的顯無法達成。故警察取締交通
    違規事件，其以科學儀器照相採證者，固然足以據為交通違
    規事實之證明，惟縱令囿於當場舉發而未以科學儀器照相採
    證，立法者亦未明文限制或排除「舉發警員目睹、耳聞」之
    證據能力，或其證述內容對於違規事實之證明力。此觀立法
    者以明文立法方式，容認執行交通稽查之員警「當場舉發」
    ，暨「當場舉發」俱乏相類於「逕行舉發」之採證限制（例
    如，必須以「科學儀器照相採證」等）自明（道路交通管理
    處罰條例第7條、第7條之2規定參照），故查本件受處分人
    違規闖紅燈，屬動態行為，事出突然，自難苛求舉發員警須
    拍照存證，而依卷存證據資料亦無其他積極證據足資證明該
    員警有捏造事實違法取締之情事，則執勤警員本其維護交通
    秩序及安全之職責所為之上開舉發行為，應無違誤，受處分
    人以前詞置辯，亦不足取。
四、從而，本件受處分人有闖紅燈之違規行為事證明確，原處分
    機關依道路交通管理處罰條例第53條第1項、第63條第1項第
    3款及違反道路交通管理事件統一裁罰標準表規定裁處受處
    分人罰鍰新臺幣2,700元並予記違規點數3點，核無違誤，本
    件受處分人之異議為無理由，應予駁回。
據上論斷，應依道路交通事件處理辦法第18條，裁定如主文。
中    華    民    國   100    年    4     月    28    日
                  交通法庭法  官  鄭貽馨
以上正本證明與原本無異。
如不服本裁定，應於裁定送達後5日內，向本院提出抗告狀。（
應附繕本）
                          書記官  高雪琴
中    華    民    國   100    年    4     月    28    日